臺灣臺中地方法院刑事裁定
111年度毒聲字第901號
聲  請  人  臺灣臺中地方檢察署檢察官
被      告  王英豪


上列被告因違反毒品危害防制條例案件，經檢察官聲請觀察、勒
戒（111年度聲觀字第792號、111年度毒偵字第2658號、第2659
號），本院裁定如下：
    主    文
王英豪施用第一級、第二級毒品，應送勒戒處所觀察、勒戒，其
期間不得逾貳月。
    理    由
一、聲請意旨略以：被告王英豪基於施用第一级毒品海洛因及第
    二級毒品甲基安非他命之犯意，㈠於民國107年5月22日12時3
    0分許，在桃園市蘆竹區某友人住處內，以將海洛因摻入香
    菸內點燃產生煙霧吸食、甲基安非他命置入玻璃球內燒烤產
    生煙霧吸食之方式，施用海洛因、甲基安非他命各1次。嗣
    於107年5月22日19時20分許，為警持臺灣桃園地方法院核發
    之搜索票至另案被告吳柏諺所使用之桃園市楊梅區三元街11
    2巷48號處所執行搜索，扣得第一級毒品海洛因磚4塊(總淨
    重1422.71公克，總驗餘淨重1418.57公克，總純質淨重1266
    .50公克)、海洛因4小包(總淨重2.33公克，總驗餘淨重2.31
    公克，總純質淨重1.81公克)(被告涉嫌共同持有第一級毒品
    海洛因純質淨重十公克以上，經臺灣高等法院判決判處有期
    徒刑3年8月確定，扣案毒品另由該案沒收)；㈡於111年3月11
    日15、16時許，在臺中市○區○○路000號14樓之1住處內，以
    上開相同之方式，分別施用海洛因、甲基安非他命 各1次。
    嗣於111年3月11日18時許，在桃園市○○區○○路00號前，因形
    跡可疑為警盤查，當場扣得被告所有第一級毒品海洛因5包(
    淨重6.99公克、純度75.33% 、純質淨重5.27公克)，經被同
    意採集尿液送台灣檢驗科技股份有限公司檢驗，結果呈嗎啡
    、安非他命及甲基安非他命陽性反應，始悉上情。上揭犯罪
    事實，業據被告王英豪於警詢及偵查中坦承不諱，且其2次
    採集之尿液經送上開公司檢驗結果，分別呈可待因、嗎啡、
    甲基安非他命陽性反應及嗎啡、安非他命及甲基安非他命陽
    性反應，此有上開公司濫用藥物檢驗報告、新北市政府警察
    局受採集尿液檢體人姓名及檢體編號對照表、勘察採證同意
    書、桃園市政府警察局桃園分局真實姓名與尿液、毒品編號
    對照表在卷可稽。另扣案之第一級毒品海洛因5包經送往法
    務部調查局鑑定結果，均含第一級毒品海洛因成分，合計淨
    重6.99公克、驗餘淨重6.92公克、純度75.33%、純質淨重5.
    27公克，此有法務部調查局111年4月1日調科壹字第1112300
    5970號鑑定書可證，復有桃園市政府警察局桃園分局搜索扣
    押筆錄、扣押物品目錄表、現場照片在卷可證，,被告施用
    第一、二級毒品犯行堪予認定。茲審酌被告另案遭判處有8
    月確定，尚待執行，是本件被告不宜參加毒品戒癮治療，附
    此敘明。爰依毒品危害防制條例第20條第3項、第1項規定，
    聲請裁定將被告送勒戒處所觀察、勒戒等語。
二、按海洛因、甲基安非他命分為毒品危害防制條例第2條第2項
    第1款、第2款所規定之第一級、第二級毒品；而犯同條例第
    10條之罪者，檢察官應聲請法院裁定，令被告入勒戒處所觀
    察、勒戒，其期間不得逾2月；觀察、勒戒或強制戒治執行
    完畢釋放後，3年後再犯第10條之罪者，適用前2項之規定，
    分為毒品危害防制條例第20條第1項、第3項所明定。又毒品
    危害防制條例第20條第1項關於觀察、勒戒之規定，係屬強
    制規定，除於同條例第21條第1項所定「犯同條例第10條之
    罪者，於犯罪未發覺前，自動向衛生福利部指定之醫療機構
    請求治療，醫療機構免將請求治療者送法院或檢察機關」之
    情形外，僅須犯毒品危害防制條例第10條之罪者，檢察官即
    應向法院提出聲請裁定令其入勒戒處所觀察、勒戒，除非顯
    然有裁量權濫用之情形，法院並無斟酌是否施以替代處分之
    權。 　　　　
三、經查：
　　上揭犯罪事實，業據被告王英豪於警詢及偵查中坦承不諱（
    見107毒偵4259卷第7至9頁，111毒偵2194卷第20至23、117
    至118頁），並有勘察採證同意書、台灣檢驗科技股份有限
    公司濫用藥物實驗室-台北濫用藥物檢驗報告、新北市政府
    警察局受採集尿液檢體人姓名及檢體編號對照表（見107毒
    偵4259卷第13、14、15頁）、桃園市政府警察局桃園分局查
    獲施用（持有）毒品案件經過情形紀錄表、自願受搜索同意
    書、桃園市政府警察局桃園分局搜索扣押筆錄、扣押物品目
    錄表、查獲現場照片2張、桃園市政府警察局桃園分局真實
    姓名與尿液、毒品編號對照表、臺灣桃園地方檢察署111年
    保字第1905號扣押物品清單、法務部調查局111年4月1日調
    科壹字第11123005970號濫用藥物實驗室鑑定書、台灣檢驗
    科技股份有限公司濫用藥物實驗室-台北濫用藥物檢驗報告
    等在卷可稽（見偵2194卷第41、43、45至48、49、57、61、
    133、135、141頁）。上開補強證據足以擔保被告前開任意
    性自白之真實性，核與事實相符，可信為真實，被告施用第
    一級毒品海洛因、第二級毒品甲基安非他命犯行，足堪認定
    。　　
四、按再犯毒品危害防制條例第10條之罪，距最近1次觀察、勒
    戒或強制戒治執行完畢釋放後已逾3年者，即應再令觀察、
    勒戒，不因其間是否另犯該罪經起訴、判刑或執行而受影響
    （最高法院109年度台上字第3135號、第3240號、第3260號
    等判決意旨參照）。經查，本案被告前於88年間，因施用毒
    品經臺灣桃園地方法院裁定送觀察、勒戒後，認有繼續施用
    毒品傾向，經該院裁定令入戒治處所施以強制戒治，於91年
    2月16日執行完畢，經臺灣桃園地方檢察署檢察官以91年度
    戒偵字第130號為不起訴處分確定，再因施用毒品案件經該
    院裁定令入戒治處所施以強制戒治，於93年1月9日執行完畢
    等情，有臺灣高等法院被告前案紀錄表在卷可參。被告於93
    年間完成強制戒治後，迄本件施用毒品行為前，未再因施用
    毒品案件執行觀察、勒戒或強制戒治完畢等情，亦有臺灣高
    等法院被告前案紀錄表在卷可考，是被告係於前揭強制戒治
    執行完畢後，3年後再犯本案施用第一級、第二級毒品犯行
    乙節，亦足認定。綜上，聲請人所為本件聲請，核屬有據，
    應予准許。
五、依毒品危害防制條例第20條第1項、第3項及觀察勒戒處分執
    行條例第3條第1項，裁定如主文。 　　　　
中　　華　　民　　國　　111 　年　　8 　　月　　29　　日
                  刑事第九庭    法  官  彭國能
以上正本證明與原本無異。
如不服本裁定，應於收受送達後5日內向本院提出抗告狀。（應
附繕本）
                                書記官  陳宇萱
中　　華　　民　　國　　111 　年　　8 　　月　　30　　日